臺灣臺中地方法院刑事判決
110年度訴字第1920號
公  訴  人  臺灣臺中地方檢察署檢察官
被      告  彭聖雄



選任辯護人  陳彥仰律師（法律扶助）
上列被告因違反毒品危害防制條例案件，經檢察官提起公訴（11
0年度偵字第28087、32795號），本院判決如下：
    主  文
彭聖雄犯如附表一編號1至8所示之罪，各處如附表一編號1至8所
示之刑及沒收。又持有第二級毒品，處有期徒刑參月，如易科罰
金，以新臺幣壹仟元折算壹日；扣案如附表二編號2所示之物沒
收銷燬之。有期徒刑不得易科罰金部分，應執行有期徒刑伍年拾
月，沒收部分併執行之。
    事  實
一、彭聖雄知悉甲基安非他命、甲氧基甲基安非他命（Methoxym
    ethamphetamine、MMA）均係屬毒品危害防制條例第2條第2
    項第2款列管之第二級毒品，依法不得持有、販賣，竟分別
    為下列犯行：
（一）彭聖雄意圖營利，基於販賣第二級毒品甲基安非他命之犯
      意，以其持用如附表二編號6、7所示行動電話2支作為聯
      繫販賣毒品之工具，透過行動電話內之通訊軟體LINE（暱
      稱「改改」）與袁強閎聯繫，於附表一編號1至8所示之時
      間、地點，以附表一編號1至8所示之價格，販賣第二級毒
      品甲基安非他命予袁強閎共8次，並向袁強閎收取如附表
      一相應編號所示之購毒價款而完成交易。
（二）彭聖雄另基於持有第二級毒品之犯意，於民國110年8月間
      ，在臺中市南屯區大墩六街之君子建設社區，自馬廣宏（
      綽號「馬哥」）之成年人處，收受馬廣宏所贈送如附表二
      編號2所示含有第二級毒品甲氧基甲基安非他命（Methoxy
      methamphetamine、MMA）、第四級毒品硝西泮（Nitrazep
      am）成分之橙色錠劑（驗餘淨重0.1643公克）1罐，彭聖
      雄即自斯時起，未經許可而無故持有附表二編號2所示之
      第二級毒品。嗣員警於110年9月1日上午9時11分許，在臺
      中市○區○○○街00○0號前，見彭聖雄從車牌號碼0000-00號
      自用小客車下車，欲上前盤查，察覺車內放置毒品，遂當
      場逮捕彭聖雄，並執行附帶搜索而扣得如附表二編號1至1
      4示之物，始循線查悉上情。
二、案經臺中市政府警察局第二分局報告臺灣臺中地方檢察署檢
    察官偵查起訴。
    理  由
一、本判決下列引用之言詞及書面陳述等各項證據資料，關於被
    告以外之人於審判外陳述之傳聞供述證據，檢察官、被告、
    辯護人於審判程序中均同意作為證據使用，或知有傳聞證據
    之情形而未於言詞辯論終結前聲明異議（本院卷第88至93、
    132至137頁），本院審酌該等證據作成時之情況，並無取證
    之瑕疵或其他違法不當之情事，且與待證事實具有關聯性，
    應均具有證據能力。其餘認定本案犯罪事實之非供述證據，
    經查並無違反法定程序取得之情，依刑事訴訟法第158條之4
    規定反面解釋，亦應具證據能力。
二、認定犯罪事實所憑之證據及理由：
（一）上開犯罪事實一（一）、（二），業據被告迭於偵查及本
      院審理中坦承不諱（偵一卷第590頁、本院卷第87、141頁
      ），復經證人袁強閎於警詢及偵查中（偵一卷第183至187
      、189至193、195至197、457至465頁）、證人即附表二編
      號14自小客車所有人邱建洲於警詢中（偵一卷第519至520
      頁）證述明確，並有指認犯罪嫌疑人紀錄表（偵一卷第31
      至33、199至200頁）、臺中市政府警察局第二分局搜索扣
      押筆錄、扣押物品目錄表（偵一卷第35至45頁）、本院11
      0年聲搜字第1072號搜索票影本（偵一卷第49頁）、查獲
      現場及扣案物照片共24張（偵一卷第77至99頁）、臺中市
      政府警察局第二分局毒品案件被告通聯紀錄表（第101頁
      ）、車輛詳細資料報表（偵一卷163頁）、行動電話通訊
      軟體「LINE」暱稱「改改」與袁強閎之對話訊息內容翻拍
      照片30張（偵一卷第201至230頁）、毒品交易地點照片3
      張（偵一卷第231至232頁）、路口監視器錄影畫面翻拍照
      片（偵一卷第233至235、537至547、549至573頁）、被告
      住處蒐證照片、社區E-TAG感應紀錄畫面及監視器錄影畫
      面翻拍照片共14張（偵一卷第237至246頁）、通聯調閱查
      詢單（偵一卷第265至267頁）、通聯分析暨車行紀錄分析
      圖（偵一卷第269至283頁）、臺中市政府警察局第二分局
      調取通信記錄聲請書影本、雙向通聯紀錄（偵一卷第285
      至287、289至303頁）、通聯調閱查詢單及IP位址明細（
      偵一卷第305至343、345至363頁）、臺中市政府警察局第
      二分局扣押筆錄、扣押物品目錄表（受執行人：袁強閎）
      （偵一卷第407至411頁）、採集尿液（送驗）採證同意書
      影本（袁強閎部分）（偵一卷第419頁）、袁強閎110年3
      月16日遭查獲現場照片、扣案物照片共5張（偵一卷第423
      至427頁）、衛生福利部草屯療養院110年3月29日草療鑑
      字第1100300407號鑑驗書影本（偵一卷第429頁）、衛生
      福利部草屯療養院110年9月22日草療鑑字第1100900238號
      鑑驗書影本（偵一卷第629頁）、行動電話通訊軟體「iMe
      ssage」暱稱「改改」與「小馬」之對話訊息內容翻拍照
      片5張（偵一卷第103至107頁）、被告指認上手「馬哥」
      住處與交易毒品地點照片、手繪「馬哥」住處（偵一卷第
      109至115頁）在卷可參，足認被告之自白與事實相符，堪
      予採信。
（二）按販賣毒品之所謂販賣行為，須行為人主觀上有營利意圖
      ，且客觀上有販入或賣出毒品行為，即足構成，至於實際
      上是否已經獲利，則非所問；必也始終無營利之意思，而
      以原價或低於原價有償讓與他人，方難謂為販賣行為，而
      僅得以轉讓罪論處（最高法院93年度台上字第1651號判決
      要旨參照）。又販賣毒品本無一定價格，各次買賣之價格
      ，當亦各有差異，隨供需雙方之資力、關係之深淺、需求
      之數量、貨源之充裕與否、販賣者對於資金之需求如何即
      殷切與否，以及政府查緝之態度，進而為各種不同之風險
      評估，而為機動性之調整，是其價格標準，自非一成不變
      ，且販賣者從各種「價差」或「量差」或係「純度」謀取
      利潤方式，或有差異，然其所圖利益之非法販賣行為目的
      ，則屬相同，並無二致。被告所為各次販賣毒品犯行，雖
      因並未當場查獲販毒事實，且時隔日久，而無從查知販賣
      毒品確實數量，惟毒品危害防制條例所處罰之「販賣」毒
      品罪，所著重者為在主觀上有藉以牟利之惡性，及對毒品
      之擴散具有較有償或無償轉讓行為更嚴重之危害性，被告
      「營利」之意圖係從客觀之社會環境、情況及證人、物證
      等資料，依據證據法則綜合研判認定；且毒品均量微價高
      ，依一般社會通念以觀，販賣行為在通常情形下均係以牟
      利為其主要誘因及目的。經查，被告於本院審理中供承：
      我販賣新臺幣（下同）1,000元毒品給袁強閎，約可獲利2
      、300元等語（本院卷第42、139頁），已足認其乃係販售
      毒品賺取差價，而具營利意圖無疑。是本案事證明確，被
      告前揭犯行，均堪認定，應依法論科。
三、論罪科刑：
（一）按甲基安非他命、甲氧基甲基安非他命依成癮性、濫用性
      及對社會危害性之程度，已列為毒品危害防制條例第2條
      第2項第2款所定之第二級毒品，禁止非法持有、販賣。
（二）故核被告犯罪事實一（一）（即附表一編號1至8）所為，
      均係犯毒品危害防制條例第4條第2項之販賣第二級毒品罪
      。被告意圖販賣而持有交易之第二級毒品甲基安非他命之
      低度行為，為販賣第二級毒品之高度行為所吸收，不另論
      罪。就犯罪事實一（二）所為，則另係犯毒品危害防制條
      例第11條第2項之持有第二級毒品罪。
（三）被告就犯罪事實一（一）所犯8次販賣第二級毒品罪，及
      犯罪事實一（二）所犯持有第二級毒品罪，犯意各別，行
      為互異，均應予分論併罰。
（四）被告就附表一編號1至8所示販賣第二級毒品8次犯行，於
      偵查及本院審理中皆坦認不諱，已如前述，故俱應依毒品
      危害防制條例第17條第2項之規定，減輕其刑。
（五）又按毒品危害防制條例第17條第1項固規定「犯第4條至第
      8條、第10條或第11條之罪，供出毒品來源，因而查獲其
      他正犯或共犯者，減輕或免除其刑。」，但所稱「毒品來
      源」，係指被告持有供自己犯同條項所列各罪之毒品來源
      之謂。是倘係犯販賣毒品罪，自須供出本案所販賣毒品之
      來源，始足當之。而所稱「因而查獲」，則係指被告詳實
      供出毒品來源之具體事證，因而使有偵查（或調查）犯罪
      職權之公務員知悉而對之發動偵查（或調查），並因而查
      獲而言。因之，所謂「供出毒品來源，因而查獲」，必以
      被告所稱其本案所販賣之毒品來源與嗣後查獲之其他正犯
      或共犯間具有因果關聯性，始稱充足。亦即其供出之毒品
      來源，必須與其被訴之各該違反毒品危害防制條例犯行有
      直接因果關聯者，始得適用上開規定減免其刑，並非漫無
      限制。惟毒品危害防制條例第17條第1項規定之規範目的
      在早日破獲毒品並落實追查以斷絕供給，其所謂查獲，凡
      職司偵查程序之公務員因職務上之機會，或因其個人之經
      驗、閱歷，認有犯罪嫌疑，而對嫌疑人依法採取任何調查
      、追緝之手段，足認已對其啟動偵查犯罪程序者，即屬之
      ，至蒐集所得之證據是否足以證明嫌疑人犯罪，則非所問
      ，縱罪證猶嫌不足而有待進一步追查，亦應於後續偵查、
      審判程序補充行之，要難因此謂其尚未破獲（最高法院10
      8年度台上字第2332號、101年度台上字第2941號判決意旨
      參照）。經查，被告固曾供述其毒品來源為「馬廣宏」，
      即綽號「馬哥」之人，然檢、警迄今尚未因被告之供述而
      查獲上開販賣毒品來源等情，分別有臺中地檢署110年11
      月22日中檢謀劍110偵28087字第1109116544號函（本院卷
      第109頁）、臺中市政府警察局第二分局110年11月30日中
      市警二分偵字第1100049614號函（本院卷第105頁）附卷
      可證，與毒品危害防制條例第17條第1項所規定「供出毒
      品來源，因而查獲其他正犯或共犯」之要件不合，自無從
      據該條項規定減輕其刑，附此說明。
（六）末按刑法第59條規定犯罪之情狀顯可憫恕，認科以最低度
      刑仍嫌過重者，得酌量減輕其刑，此雖為法院依法得行使
      裁量之事項，然非漫無限制，必須犯罪另有特殊之原因、
      環境、情狀，在客觀上足以引起一般之同情而顯可憫恕，
      認為即予宣告法定最低度之刑，猶嫌過重者，始有其適用
      。是以，為此項裁量減輕其刑時，必須就被告全部犯罪情
      狀予以審酌，在客觀上是否有足以引起一般之同情而顯可
      憫恕之情形，始謂適法。本院衡酌被告時值青壯，四肢健
      全，不思正當營生，明知毒品危害人體至深，且施用者猶
      有為獲毒品而另犯刑案之可能，造成社會治安之潛在危害
      ，販賣毒品更為法所嚴厲禁止，卻於假釋期間內，率爾持
      有及多次販售第二級毒品，漫延流毒遺害，對社會秩序危
      害非輕，所為漠視法紀，實無足以引起一般同情之客觀情
      狀，而有情堪憫恕之情事，況被告如附表一所示各次犯行
      ，已得依毒品危害防制條例第17條第2項規定減輕其刑，
      尚無情輕法重之憾，故本件自無適用刑法第59條之規定酌
      減其刑之餘地，被告之辯護人請求依刑法第59條減輕其刑
      ，核無可採，併予說明。
（七）爰審酌被告正值壯年，不思以正途賺取所需，竟為謀取不
      法利益，明知甲基安非他命殘害施用者身心健康甚鉅，且
      持有、販賣甲基安非他命或更為我國法制嚴格查禁之行為
      ，竟率爾持有上開橙色錠劑之第二級毒品，並多次販售甲
      基安非他命牟取私利，不僅助長他人施用毒品之惡行，亦
      使毒品於社會中流竄，嚴重破壞社會治安與善良秩序，犯
      罪所生危害非輕；復衡以被告前即已有販賣第二、三級毒
      品之前科紀錄，此有臺灣高等法院被告前案紀錄表在卷可
      憑，素行不佳，甚且於假釋出監期間，猶再犯本件犯行，
      足徵被告主觀上實具特別之惡性，所為誠屬不該，應予非
      難；惟考量被告犯後坦認全部犯行，態度堪認良好；又斟
      酌被告各次販售之甲基安非他命數量非多、均係小額販賣
      賺取些微利潤，獲利有限，犯罪情節尚非甚鉅，兼衡被告
      之犯罪動機與目的、犯罪手段、獲利情況、販賣之期間長
      短、持有之毒品數量與種類、前科素行，暨其於本院審理
      中自陳高中肄業、羈押前從事開計程車與販售小吃工作、
      月收入約2、30,000元、未婚、整體經濟狀況勉持等語（
      本院卷第140頁）之智識程度、經濟與家庭生活狀況等一
      切情狀，分別量處如附表一與主文所示之刑，並就被告所
      犯8次販賣第二級毒品犯行部分，斟酌被告之犯罪態樣、
      侵害法益之異同、各次犯行時間與空間之密接程度，定其
      應執行刑如主文所示，另就有期徒刑得易科罰金部分，諭
      知易科罰金之折算標準。
四、沒收部分：
（一）扣案如附表二編號2所示橙色錠劑1罐，經送鑑定，鑑驗結
      果為含有甲氧基甲基安非他命成分之第二級毒品，此有衛
      生福利部草屯療養院110年9月22日草療鑑字第1100900238
      號鑑驗書（偵一卷第629頁）可資憑考，且係被告本案持
      有之第二級毒品，已如前述，除鑑驗用罄部分堪認業已滅
      失外，其餘應依毒品危害防制條例第18條第1項前段規定
      ，於被告所犯持有第二級毒品之罪刑項下宣告沒收銷燬，
      至於盛裝上開毒品之外包裝，因其上殘留之毒品均難以完
      全析離，亦無析離之實益與必要，應視同毒品，一併沒收
      銷燬，併予指明。
（二）本件扣案如附表二編號3至5所示之電子磅秤1臺、削吸管4
      支、夾鏈袋1批，均係被告所有，且供販賣毒品之用乙情
      ，業據被告於本院訊問程序中供承明確（本院卷第43頁）
      ；又被告於本院訊問程序中陳稱：附表二編號7至8所示之
      行動電話2支，是我聯繫袁強閎與「馬哥」而供販賣毒品
      所用等語（本院卷第43頁），核與其於警詢中所陳：查扣
      的5支手機只有2支自己使用，其餘2支故障、1支未使用等
      語（偵一卷13頁）大致相符，堪認僅附表編號7至8所示之
      行動電話2支係供本案販賣第二級毒品所使用，職是，附
      表編號3至5、7至8所示等物品，皆應依毒品危害防制條例
      第19條第1項規定，於被告附表一編號1至8所示各次罪刑
      項下，宣告沒收。
（三）按犯罪所得，屬於犯罪行為人者，沒收之，刑法第38條之
      1第1項前段定有明文。經查，本件扣案如附表二編號11所
      示之現金合計13,500元，均係其本案販賣第二級毒品予袁
      強閎所獲之對價乙節，業經被告供承在卷（偵一卷第590
      頁、本院卷第43頁），並有扣案物品目錄表在卷（偵一卷
      第43頁），從而該等現金均為被告本件犯罪事實一（一）
      部分之犯罪所得財物，爰依刑法第38條之1第1項前段規定
      ，依被告歷次販賣第二級毒品甲基安非他命之金額，分別
      於附表一編號1至8之罪刑項下宣告沒收。上開多數沒收，
      依刑法第40條之2第1項規定，併執行之。
（四）末按宣告沒收之物，應與本案論罪科刑之事實有關，依法
      應沒收或得沒收者為限，如與本案之犯罪事實無關，雖係
      於本案以外之其他犯罪事實經論罪科刑時應沒收或得沒收
      之物，亦僅得於該他案宣告沒收，而不得於本案併予宣告
      沒收。而查，扣案如附表二編號所示白色結晶體1包，經
      送驗結果固為第二級毒品甲基安非他命，此有衛生福利部
      草屯療養院110年9月22日草療鑑字第1100900238號鑑驗書
      可查（偵一卷第629頁），然被告於本院偵查及審理中供
      承：附表二編號1所示之甲基安非他命1包，係我自己施用
      後所剩餘，我最後一次施用是於110年8月27日下午5點，
      在東區東光路的路旁車上等語（偵一卷第500頁、本院卷
      第139至140頁），並有正修科技大學超微量研究科技中心
      110 年9 月24日尿液檢驗報告（偵二卷第249頁）存卷可
      憑，堪認附表二編號1所示之第二級毒品，並非被告本案
      販賣予袁強閎後所剩餘，而與本案販賣毒品犯行無涉；另
      本件扣案如附表二編號8至10所示之行動電話3支非供本案
      販賣毒品聯繫使用，業如前述；編號12至13所示支吸食器
      1組、玻璃球3支，係供其施用毒品使用，此經被告於本院
      陳述明確（本院卷第43頁），卷內亦無證據證明該等物品
      與被告上開犯行有關，則依前揭說明，均不予宣告沒收（
      銷燬），皆應由檢察官另為適法之處理。至扣案如附表二
      編號14所示之自用小客車，非屬被告所有，且業經發還予
      所有人邱建洲，此經證人邱建洲於警詢中陳述甚明（偵一
      卷第519至520頁），並有贓物認領保管單在卷可查（偵一
      卷第523頁），自不予宣告沒收，附此說明。
據上論斷，應依刑事訴訟法第299條第1項前段，毒品危害防制條
例第4條第2項、第11條第2項、第17條第2項、第18條第1項、第1
9條第1項，刑法第11條、第51條第5款、第41條第1項前段、第38
條之1第1項前段、第40條之2第1項，刑法施行法第1條之1第1項
，判決如主文。
本案經檢察官柯學航提起公訴，檢察官王淑月到庭執行職務。
中　　華　　民　　國　　111 　年　　1 　　月　　12　　日
                  刑事第一庭    審判長法  官  李進清
　　　　　　　　　                    法  官  張德寬
　　　　　　　　　                    法  官  路逸涵  
以上正本證明與原本無異。
如不服本判決應於收受判決後20日內向本院提出上訴書狀，並應
敘述具體理由；其未敘述上訴理由者，應於上訴期間屆滿後20日
內向本院補提理由書（均須按他造當事人之人數附繕本）「切勿
逕送上級法院」。
                                書記官  王崑煜
中　　華　　民　　國　　111 　年　　1 　　月　　12  　日
附錄本案論罪科刑法條全文
毒品危害防制條例第4條
製造、運輸、販賣第一級毒品者，處死刑或無期徒刑；處無期徒
刑者，得併科新臺幣3千萬元以下罰金。
製造、運輸、販賣第二級毒品者，處無期徒刑或10年以上有期徒
刑，得併科新臺幣1千5百萬元以下罰金。
製造、運輸、販賣第三級毒品者，處7年以上有期徒刑，得併科
新臺幣1千萬元以下罰金。
製造、運輸、販賣第四級毒品者，處5年以上12年以下有期徒刑
，得併科新臺幣5百萬元以下罰金。
製造、運輸、販賣專供製造或施用毒品之器具者，處1年以上7年
以下有期徒刑，得併科新臺幣1百50萬元以下罰金。
前五項之未遂犯罰之。

毒品危害防制條例第11條
持有第一級毒品者，處3年以下有期徒刑、拘役或新臺幣30萬元
以下罰金。
持有第二級毒品者，處2年以下有期徒刑、拘役或新臺幣20萬元
以下罰金。
持有第一級毒品純質淨重十公克以上者，處1年以上7年以下有期
徒刑，得併科新臺幣1百萬元以下罰金。
持有第二級毒品純質淨重二十公克以上者，處6月以上5年以下有
期徒刑，得併科新臺幣70萬元以下罰金。
持有第三級毒品純質淨重五公克以上者，處2年以下有期徒刑，
得併科新臺幣20萬元以下罰金。
持有第四級毒品純質淨重五公克以上者，處1年以下有期徒刑，
得併科新臺幣10萬元以下罰金。
持有專供製造或施用第一級、第二級毒品之器具者，處1年以下
有期徒刑、拘役或新臺幣10萬元以下罰金。

附表一：
編號 交易時間 交易地點 販賣之毒品 代價（新臺幣） 所犯罪名及宣告刑 1 110 年1 月13日17時23分 臺中市南區大慶街2 段15巷內 甲基安非他命1包 2,000元 彭聖雄犯販賣第二級毒品罪，處有期徒刑伍年參月。扣案如附表二編號3至7所示之物均沒收；扣案之犯罪所得新臺幣貳仟元沒收。 2 110 年1 月19日11時45分 臺中市南區大慶街2 段15巷內 甲基安非他命1包 2,000元 彭聖雄犯販賣第二級毒品罪，處有期徒刑伍年參月。扣案如附表二編號3至7所示之物均沒收；扣案之犯罪所得新臺幣貳仟元沒收。 3 110 年1 月23日14時20分 臺中市南區大慶街2 段15巷內 甲基安非他命1包 2,000元 彭聖雄犯販賣第二級毒品罪，處有期徒刑伍年參月。扣案如附表二編號3至7所示之物均沒收；扣案之犯罪所得新臺幣貳仟元沒收。 4 110 年2 月16日22時20分 臺中市南區大慶街2 段15巷內 甲基安非他命1包 1,500元 彭聖雄犯販賣第二級毒品罪，處有期徒刑伍年貳月。扣案如附表二編號3至7所示之物均沒收；扣案之犯罪所得新臺幣壹仟伍佰元沒收。 5 110 年2 月26日19時20分 臺中市南區大慶街2 段15巷內 甲基安非他命1包 1,500元 彭聖雄犯販賣第二級毒品罪，處有期徒刑伍年貳月。扣案如附表二編號3至7所示之物均沒收；扣案之犯罪所得新臺幣壹仟伍佰元沒收。 6 110 年2 月28日15時20分 臺中市南區大慶街2 段15巷內 甲基安非他命1包 1,500元 彭聖雄犯販賣第二級毒品罪，處有期徒刑伍年貳月。扣案如附表二編號3至7所示之物均沒收；扣案之犯罪所得新臺幣壹仟伍佰元沒收。 7 110 年3 月7 日22時45分 臺中市南區大慶街2 段15巷內 甲基安非他命1包 1,500元 彭聖雄犯販賣第二級毒品罪，處有期徒刑伍年貳月。扣案如附表二編號3至7所示之物均沒收；扣案之犯罪所得新臺幣壹仟伍佰元沒收。 8 110 年3 月16日21時15分 臺中市南區大慶街2 段15巷內 甲基安非他命1包 1,500元 彭聖雄犯販賣第二級毒品罪，處有期徒刑伍年貳月。扣案如附表二編號3至7所示之物均沒收；扣案之犯罪所得新臺幣壹仟伍佰元沒收。 


附表二：
編號 扣案物名稱 所有人 持有人 數量 備註   1 安非他命 彭聖雄 1包 毛重：0.83公克 驗前淨重：0.1895公克 驗餘淨重：0.1870公克   2 梅錠 彭聖雄 1罐 驗前淨重：0.3445公克 驗餘淨重：0.1643公克   3 電子磅秤 彭聖雄 1臺    4 削吸管 彭聖雄 4支    5 夾鏈袋 彭聖雄 1批    6 IPhone 8紅色行動電話 彭聖雄 1支 IMEI碼：000000000000000   7 IPhone SE銀色行動電話（含SIM卡1張） 彭聖雄 1支 IMEI碼：000000000000000   8 IPhone 6S金色行動電話（含SIM卡1張） 彭聖雄 1支 IMEI碼：00000000000000   9 IPhone 6金色行動電話 彭聖雄 1支 IMEI碼：000000000000000  10 IPhone 7PLUS粉紅色行動電話 彭聖雄 1支 IMEI碼：000000000000000  11 新臺幣13,500元 彭聖雄    12 吸食器 彭聖雄 1組   13 玻璃球 彭聖雄 3支   14 車牌號碼0000-00號自用小客車（含鑰匙1支） 邱建洲 1臺 已發還（偵一卷第523頁）